* Z:\home\igpollitzer\documents\repos\gclass_amplifier\simulaciones\sim_2do_cuatri\final-cursada\protecciones10-jun.asc
V-15 0 -15 15
V+50 +50 0 50
V+15 +15 0 15
V-50 0 -50 50
Q1 +50 N007 P001 0 2SC3281
Q2 +50 N006 N007 0 MJE340
R1 N007 N008 100R
D1 +15 N008 MBR1645
D2 N005 N006 D1N4148
D3 N009 N005 D1N746
Q3 N008 N010 N011 0 MJE340
Q4 N008 N011 N017 0 2SC3281
R2 N017 realim 0R25
R3 realim N011 100R
R4 realim N033 0R25
Q5 N039 N029 N033 0 2SA1302
Q6 N039 N036 N029 0 MJE350
Q7 -50 N044 N042 0 2SA1302
Q8 -50 N045 N044 0 MJE350
R5 N039 N044 100R
D4 N041 N031 D1N746
D5 N045 N041 D1N4148
D6 N039 -15 MBR1645
R6 N010 N009 100R
R7 N036 N031 100R
Q9 N041 N046 N048 0 MPSA42
R8 N048 -50 33
Q10 0 N040 N046 0 MPSA42
R9 N029 realim 100R
R10 N015 N023 366R
R11 N015 realim 10k
R12 N014 0 10k
C1 N023 0 1m
C2 N014 N022 47µ
C_comp_1 N041 N040 40p
C3 N029 N011 10n
Q11 +50 N007 P002 0 2SC3281
Q12 -50 N044 N043 0 2SA1302
C4 0 -50 220µ
C5 +15 0 220µ
C6 0 -15 220µ
C7 +50 0 220µ
Q13 0 N004 N002 0 MPSA92
Q14 N005 N002 N001 0 MPSA92
C_comp_2 N005 N004 40p
R13 +50 N001 33
R14 N039 N043 0.1
R15 N039 N042 0.1
R16 P001 N008 0.1
R17 P002 N008 0.1
C_comp_3 N015 realim 4p
Q15 N009 N019 N024 0 MJE340
Q16 N031 N026 N024 0 MJE350
Rmvbe N019 N026 270
R18 N026 N031 150
C_mvbe_comp N009 N031 20n
R19 N009 N019 150
V2 P003 grnd 8
R20 +9 P003 10
R21 +15 +9 60
V3 grnd N037 8
R22 N037 -9 10
R23 -9 -15 60
Q_curr1 N018 N021 N030 0 MMPQ2222A
Q17 N012 N014 N018 0 MMPQ2222A
Q18 +9 N015 N018 0 MMPQ2222A
R_led1 0 N021 6.8k
RE_curr1 N030 -9 820
D_1 N021 -9 AOT-2015
RC1 +50 N004 2.4k
Q19 N004 +9 N012 0 MMPQ2222A
RE_curr2 +9 N025 820
Q_curr2 N035 N028 N025 0 MMPQ2907A
Q20 N038 N014 N035 0 MMPQ2907A
Q21 N040 -9 N038 0 MMPQ2907A
RC2 N040 -50 2.4k
Q22 -9 N015 N035 0 MMPQ2907A
D_2 +9 N028 AOT-2015
R_led2 N028 0 6.8k
RECC2 N046 -50 1k
RECC1 +50 N002 1k
Rzob N027 0 10
Czob realim N027 100n
R24 N020 realim 10
L1 N020 realim 5µ
V1 N022 0 SINE(0 1.43 1k) AC 1 Rser=50
R25 N033 N032 3k9
Q23 N034 N032 realim 0 MPSA92
D7 N034 N036 D1N4148
Q24 N040 N047 -50 0 MPSA42
R27 N048 N047 2.2k
R28 N020 0 8R
R26 -50 N032 500k
R29 N017 N016 3k9
R30 +50 N016 150k
Q25 N013 N016 realim 0 MPSA42
D8 N010 N013 D1N4148
Q26 N004 N003 +50 0 MPSA92
R32 N001 N003 2.2k
.model D D
.lib C:\Program Files (x86)\LTC\LTspiceIV\lib\cmp\standard.dio
.model NPN NPN
.model PNP PNP
.lib C:\Program Files (x86)\LTC\LTspiceIV\lib\cmp\standard.bjt
;tran 0 12m 1m
.fourier 1k 20 v(realim)
* Fuentes
* Simulaciones
.tran 0 3m 1m 20n; distorsion
* distorsion
;ac oct 20 0.1 1g
.lib models.mod
* Multiplicador de VBE
* Reguladores
* prov
* Realimentador global
* NT2
* NT3
* NT1
* NT4
* PT2
* NT<N> , donde N es el Numero de transistor de MMPQ2222A
* PT<N> , donde N es el Numero de transistor de MMPQ2907A
* NOTA: Relacionando transistores con integrados del esquematico.
* PT1
* PT3
* PT4
* Zobel
* Entrada
* Carga
.backanno
.end
